臺灣高等法院臺中分院刑事裁定　
111年度聲字第1975號

聲  請  人  臺灣高等檢察署臺中檢察分署檢察官     
受  刑  人  張敬隆



上列聲請人因受刑人數罪併罰有二裁判以上，聲請定其應執行之
刑（聲請案號：111年度執聲字第876號），本院裁定如下：
    主  文
張敬隆因犯如附表所示各罪所處之刑，應執行有期徒刑柒年拾月
。
    理  由
一、聲請意旨略以：受刑人張敬隆（下稱受刑人）因犯附表所示
    各罪，先後經判決確定如附表所示，應依刑法第53條、第51
    條第5 款規定定其應執行之刑，爰依刑事訴訟法第477 條第
    1 項規定聲請裁定等語。　　
二、本院審查如附表所示相關判決後，認為檢察官的聲請符合法
    律規定，並考量受刑人行為次數、侵害法益，及其犯罪類型
    均為參與同一詐欺集團之詐欺案件，對於危害個人法益之加
    重效應為整體非難評價，及受刑人於收到本院陳述意見調查
    表後，並未表示意見等情，定應執行刑如主文所示。
三、依刑事訴訟法第477條第1項，刑法第53條、第51條第5款，
    裁定如主文。
中　　華　　民　　國　　111 　年　　10 　月　　24  　日
               刑事第四庭    審判長法　官    蔡名曜
      　　　　　 　　　　　　　    法　官    邱鼎文
      　　　　　　　　　　　　　　 法　官    鄭永玉
以上正本證明與原本無異。
如不服本裁定，應於收受送達後5日內向本院提出抗告書狀(須附
繕本)。因疫情而遲誤不變期間，得向法院聲請回復原狀。

 　　　　　　　                    書記官    林姿妤       
中　　華　　民　　國　　111 　年　　10　　月　　24　　日
　　　　　　　　　　　　　　
附表：受刑人張敬隆定應執行刑案件一覽表
編         號  1 2 3 罪         名  詐欺 詐欺 詐欺 宣    告   刑  有期徒刑1年3月  【確定判決附表犯罪事實一(一)即附件一編號1】 有期徒刑1年2月 （共14次） 【確定判決附表犯罪事實一(一)即附件一編號3至12、15至17、19】 有期徒刑1年1月 （共3次） 【確定判決附表犯罪事實一(一)即附件一編號13、14、18】 犯  罪 日  期  109.07.25  109.07.25 109.07.25 偵查(自訴)機關年 度案  號  彰化地檢109年度偵字第9317號等 彰化地檢109年度偵字第9317號等 彰化地檢109年度偵字第9317號等 最後事實審 法      院 彰化地院 彰化地院 彰化地院  案      號 109年度訴字第 1179號 109年度訴字第 1179號 109年度訴字第 1179號  判 決日 期 110.03.31 110.03.31 110.03.31 確定判決 法      院 彰化地院 彰化地院 彰化地院  案      號 109年度訴字第 1179號 109年度訴字第 1179號 109年度訴字第 1179號  判      決 確 定日 期 110.05.12 110.05.12  110.05.12 宣告刑得否易科罰金或易服社會勞動  不得易科罰金 不得易服社會勞動 不得易科罰金 不得易服社會勞動 不得易科罰金 不得易服社會勞動 備         註  彰化地檢110年度執字第2247號     編號1至9曾經臺中地院111年度聲字第2009號裁定定應執行有期徒刑7年8月（臺中地檢111年度執更字第2779號） (彰化地檢111年度執更助字第171號)   


編         號  4 5 6 罪         名  詐欺 詐欺 詐欺 宣    告   刑  有期徒刑1年2月  【確定判決附表犯罪事實一(四)即附件四編號1】 有期徒刑1年2月 （共9次） 【確定判決附表犯罪事實一(六)即附件六編號1至9】 有期徒刑1年2月 （共6次） 【確定判決附表犯罪事實一(七)即附件七編號1至6】 犯  罪 日  期  109.07.27至109.07.29 109.08.02至109.08.03 109.08.08 偵查(自訴)機關年 度案  號  彰化地檢109年度偵字第9317號等 彰化地檢109年度偵字第9317號等 彰化地檢109年度偵字第9317號等 最後事實審 法      院 彰化地院 彰化地院 彰化地院  案      號 109年度訴字第 1179號 109年度訴字第 1179號 109年度訴字第 1179號  判 決日 期 110.03.31 110.03.31 110.03.31 確定判決 法      院 彰化地院 彰化地院 彰化地院  案      號 109年度訴字第 1179號 109年度訴字第 1179號 109年度訴字第 1179號  判      決 確 定日 期 110.05.12 110.05.12  110.05.12 宣告刑得否易科罰金或易服社會勞動  不得易科罰金 不得易服社會勞動 不得易科罰金 不得易服社會勞動 不得易科罰金 不得易服社會勞動 備         註  彰化地檢110年度執字第2247號     編號1至9曾經臺中地院111年度聲字第2009號裁定定應執行有期徒刑7年8月（臺中地檢111年度執更字第2779號） (彰化地檢111年度執更助字第171號)   


編         號  7 8 9 10 罪         名  詐欺 詐欺 詐欺 詐欺 宣    告   刑  有期徒刑1年5月  【確定判決附表犯罪事實一(八)即附件八編號1】 有期徒刑1年1月   有期徒刑1年2月 （共3次）  有期徒刑1年2月  【確定判決附表編號2】 犯  罪 日  期  109.08.13 109.08.14至109.08.17 109.07.28 109.07.25 偵查(自訴)機關年 度案  號  彰化地檢109年度偵字第9317號等 臺中地檢110年度偵字第348號 臺中地檢109年度偵字第32133號等 彰化地檢109年度偵字第9317號等 最後事實審 法      院 彰化地院 臺中地院 臺中地院 臺中高分院  案      號 109年度訴字第 1179號 110年度訴字第 658號 110年度金訴字第 409、512號 110年度金上訴 字第1361號  判 決日 期 110.03.31 110.06.01 110.09.07 111.04.12 確定判決 法      院 彰化地院 臺中地院 臺中地院 臺中高分院  案      號 109年度訴字第 1179號 110年度訴字第 658號 110年度金訴字第 409、512號 110年度金上訴 字第1361號  判      決 確 定日 期 110.05.12 110.06.30  110.10.14 111.05.17 宣告刑得否易科罰金或易服社會勞動  不得易科罰金 不得易服社會勞動 不得易科罰金 不得易服社會勞動 不得易科罰金 不得易服社會勞動 不得易科罰金 不得易服社會勞動 備         註  彰化地檢110年度執字第2247號 臺中地檢110年度執字第10180號 臺中地檢110年度執字第12835號 （編號9經上開判決定應執行有期徒刑1年4月） 彰化地檢110年度執字第2204號   編號1至9曾經臺中地院111年度聲字第2009號裁定定應執行有期徒刑7年8月（臺中地檢111年度執更字第2779號） (彰化地檢111年度執更助字第171號)